【裁判字號】    97,勞訴,57
【裁判日期】    971231
【裁判案由】    給付薪資等
【裁判全文】
臺灣臺中地方法院民事判決  97年度勞訴字第57號
原        告  丙○○
              丁○○
共        同
訴 訟 代理人  蔡孟章律師
被        告  凱速光電科技股份有限公司
兼法定代理人  戊○○
被        告  己○○
共        同
訴 訟 代理人  陳榮輝律師
上當事人間請求給付薪資等事件，本院於民國97年12月4日言詞
辯論終結，判決如下：
    主      文
被告凱速光電科技股份有限公司應給付原告丙○○新臺幣貳拾柒
萬伍仟伍佰陸拾元，及自民國九十七年十月二十八日起至清償日
止，按週年利率百分之五計算之利息。
被告凱速光電科技股份有限公司應給付原告丁○○新臺幣壹拾萬
元，及自民國九十七年十月二十八日起至清償日止，按週年利率
百分之五計算之利息。
原告其餘之訴駁回。
訴訟費用由被告凱速光電科技股份有限公司負擔百分之七十七，
原告丙○○負擔百分之十九，餘由原告丁○○負擔。
本判決原告丙○○勝訴部分得假執行。但被告凱速光電科技股份
有限公司如於執行標的物拍定、變賣前，以新台幣貳拾柒萬伍仟
伍佰陸拾元為原告丙○○預供擔保，得免為假執行。
本判決原告丁○○勝訴部分得假執行。但被告凱速光電科技股份
有限公司如於執行標的物拍定、變賣前，以新台幣壹拾萬元為原
告丁○○預供擔保，得免為假執行。
    事實及理由
一、原告起訴原聲明求為：「被告應連帶給付原告丙○○新台幣
    （下同）398,039元，連帶給付原告丁○○121,000元，及均
    自起訴狀繕本送達翌日起至清償日止，按週年利率百分之5
    計算利息」之判決，嗣於訴狀送達被告後，原告於民國97年
    12月4日具狀及於該日言詞辯論期日當庭陳明變更其聲明求
    為：「被告應連帶給付原告丙○○368,693元，連帶給付原
    告丁○○121,000元，及均自民國97年10月28日起至清償日
    止，按週年利率百分之5計算利息」之判決，核為減縮其應
    受判決事項之聲明，與民事訴訟法第255條第1項第3款之規
    定並無不符，自為法之所許，合先敘明。
二、原告主張：原告丙○○所經營之高氏興業有限公司（以下簡
    稱高氏公司）於96手5月間，因亟須資金周轉，以支應維護
    高氏公司之票信，經友人居間介紹，先後向被告己○○借貸
    ，共積欠本金434萬元、利息158萬元，合計592萬元。原告
    丙○○及其妻即原告丁○○並應被告己○○之要求，除提供
    名下所有之不動產為被告己○○設定抵押權登記外，並開立
    面額600萬元之本票交其收執，以為債權之保障。嗣於96年
    12月27日，原告丙○○因無力繼續支付每月24萬元之鉅額利
    息（按：利息以日息I3％計算），經雙方協議簽立股權轉讓
    意向書，原告丙○○並徵得凱速光電科技股份有限公司（下
    稱凱速公司）董事長乙○○及董事高立潔（按：其二人均為
    原告之女）之同意，由原告丙○○以其女乙○○及高立潔持
    有凱速公司85％股權之半數即42.5％股權轉讓予被告己○○
    ，入股凱速公司，以資抵償原告丙○○積欠被告己○○之上
    開借貸債務本息及被告己○○前所承諾應允負責承受代償原
    告丙○○積欠訴外人擎力公司之債務。原告丙○○則以高氏
    公司現有資產、設備、儀器、治具、安規、市場，作價1000
    萬元，作為公司股本，對外募資，同時提撥15％股權由二位
    工程師無償認股。原告丙○○並負責被告凱速公司之生產管
    理、人事安排、市場推廣及產品研發，被告己○○則負責公
    司財務控管及資金調度。惟被告己○○以股權轉讓方式入股
    被告凱速公司後，並未以本人名義登記為被告凱速公司為股
    東，而係以其胞弟即被告戊○○及其女友賴莉榛為股東，持
    有股份各為10％及32.5％，形式上並由被告戊○○掛名為董
    事長，然實際掌管凱速公司業務營運及財務進出之真正負責
    人仍係被告己○○本人。而原告丙○○及丁○○則受僱於被
    告凱速公司，分別擔任總經理及國際貿易經理職務，每人每
    月薪資均為5萬元。乃被告己○○受讓被告凱速公司股權後
    ，對於被告凱速公司所積欠原告丙○○代墊之如附表一所示
    各項墊付款共計268,693元，竟不予歸墊償還。且被告凱速
    公司並積欠原告丙○○及丁○○97年1月及4月共2個月之薪
    資各10萬元，另積欠原告丁○○代墊接待日本客戶開支之墊
    付款約2萬1千餘元，均未清償。被告己○○既以其私人之消
    費借貸債權，與原告丙○○締約承受被告凱速公司之股權，
    並實際負責掌管被告凱速公司財務及公司業務營運之人，被
    告戊○○僅係受被告己○○僱佣及指示，形式上掛名登記為
    被告凱速公司之負責人，未曾參與公司業務及財務之運作，
    被告己○○與戊○○間顯有僱佣關係存在，且對於原告受僱
    於被告凱速公司，被告凱速公司並積欠原告上開薪資及代墊
    款未清償之事實，已不爭執，則被告己○○及戊○○本負有
    積極執行給付原告前揭薪資及償還代墊款之職務，竟怠於執
    行，致生損害原告之財產權益，且已違反勞動基準法第26條
    之強制禁止規定，違反保護他人之法律，則依民法第28條、
    第185條及第188條之規定，被告己○○及戊○○即均負有與
    被告凱速公司履行給付薪資及償還代墊款之義務，伊等應履
    行此項義務而故不履行，致損害原告權益，故被告己○○及
    戊○○自應與被告凱速公司同負侵權行為責任，連帶負清償
    給付及損害賠償之責，爰依法提起本件訴訟。並聲明：被告
    應連帶給付原告丙○○368,693元，連帶給付原告丁○○
    121, 000元，及均自97年10月28日起至清償日止，按週年利
    率百分之5計算之利息。
三、被告則以：依原告主張之事實，表明原告丙○○及丁○○係
    受僱於被告凱速公司，分別擔任該公司之總經理及國際貿易
    經理，則原告二人與被告戊○○、己○○間並無僱傭關係存
    在，故原告向被告戊○○、己○○請求給付97年1月及4月之
    薪資各10萬元，即無理由。另原告丙○○與丁○○主張被告
    應償還各該墊付款268,693元及21,000元部分，被告均否認
    有此等墊付款情事，故原告就此應負舉證之責。更何況原告
    既自承墊付款之對象為被告凱速公司，顯見此等墊付款與被
    告己○○、戊○○二人無關。又原告丁○○所交付會計甲○○表示為宴請日本客戶墊付款之統一發票及支出證明單，其
    上所載金額為5,650元，與之所稱之21,000元並不相符，且
    97年3月27日被告凱速公司並無任何日本客戶來訪，故該等
    發票及支出證明單內容顯有不實，且被告凱速公司亦查無原
    告丁○○所主張之墊付款21,000元，故原告丁○○請求被告
    凱速公司償還代墊接待日本客戶之支出款21,000元，即無理
    由。再原告丙○○所主張之墊付款268,693元，係依據其所
    提出如附表二所示之「應付高氏明細表」，然其文義顯示該
    等款項係訴外人高氏公司與被告凱速公司間會帳產生之金額
    ，與原告丙○○無關，故若真有代墊款情事，亦應以高氏公
    司為原告始為適法，且此項代墊款亦與被告己○○、戊○○
    二人無關。況原告援引民法第28條、第185條及第188條第1
    項規定為其請求權基礎，此等條文均係民法有關董事或其他
    有代表權之人及受僱人具備侵權行為要件為前提，而由法人
    、共同行為人、僱用人負連帶損害賠償之責。且本件積欠薪
    資抑留不發及代墊墊付款等情縱然屬實，因其性質為債權，
    故被告即使未給付薪資及墊付款，亦僅屬債務不履行，關於
    侵權行為之規定，於債務不履行即不適之，且被告亦未有何
    故意以背於善良風俗之方法侵害原告債權情事，自不負侵權
    行為損害賠償責任等語，資為抗辯。並聲明：（1）原告之
    訴及假執行之聲請均駁回；（2）如受不利判決，願供擔保
    ，請准宣告免為假執行。
四、兩造不爭執之事實：
（一）原告丙○○、丁○○分別擔任被告凱速公司之總經理及國
      際貿易經理職務，每人每月薪資5萬元。
（二）被告凱速公司迄未給付原告丙○○97年1月及4月共2個月
      之薪資合計10萬元。
（三）被告凱速公司迄未給付原告丁○○97年1月及4月共2個月
      之薪資合計10萬元。
（四）原告丙○○有將如附表二所示各該項目單據交付被告凱速
      公司會計甲○○，甲○○並據以制作成該明細表，其總額
      合計為298,039元。
五、原告丙○○及丁○○主張伊等二人受僱於被告凱速公司，分
    別擔任該公司之總經理及國際貿易經理職務，每人每月薪資
    為5萬元，然被告凱速公司迄尚欠原告丙○○及丁○○97年1
    月及4月共2個月之薪資各10萬元未給付之事實，為兩造所不
    爭執，並有股權轉讓意向書、凱速公司變更登記表、存證信
    函、台中市勞資爭議案件協調申訴及台中市勞資爭議案件協
    調會紀錄附卷可稽，自堪信為真正。
六、惟原告丙○○另主張其為被告凱速公司代墊如附表一所示各
    該款項合計268,693元，而原告丁○○則另主張為被告凱速
    公司代墊接待日本客戶開支之款項21,000元等情，則均為被
    告所否認，並以前揭情詞置辯。經查：
（一）附表一所示各該款項合計268,693元是否為原告丙○○代
      被告凱速公司所墊付？
 （1）查證人即被告凱速公司會計甲○○證稱：原告丙○○有將
      單據給伊，附表二所示「應付高氏明細表」係伊製作的，
      但因被告凱速公司曾代高氏公司墊付款項，且墊付之金額
      高於附表二所載金額，兩相抵銷後，被告凱速公司即未再
      給付原告丙○○款項，因董事長認為被告凱速公司墊付之
      款項較多。而伊所以於附表二所示之明細表記載「應付高
      氏明細表」等字，係因高氏公司變成被告凱速公司，帳做
      到去年年底（按即96年底），但係到今年（按即97年）才
      收到應收帳款，故伊記帳載明該等款項係被告凱速公司要
      付給高氏公司等情。被告雖質疑附表一編號5所示「入零
      用金」10,000元及編號13所示「薪資」136,882元部分，
      並無任何單據可資證明，且會計甲○○亦未經手此等零用
      金及薪資款項云云。然證人甲○○既擔任被告凱速公司會
      計人員，且證述原告丙○○有交付相關單據，其並據以製
      作如附表二所示「應付高氏明細表」等情明確，由此足以
      推認應有如附表二所示「應付高氏明細表」所載各該項目
      之款項，否則證人甲○○如何肯認並願意製作該份明細表
      ？縱被告所提出與該明細表有關之相關憑證中，並無上開
      零用金及薪資費用支出之單據，然原告丙○○已將相關單
      據交付，既據證人甲○○證陳屬實，則該等零用金及薪資
      費用單據不知何在之不利益，自應由被告自負其責，尚難
      執此遽爾推論無前揭零用金10,000元及薪資136,882元等
      二筆款項之支出，是被告所質疑上情，既無可採。
 （2）如附表二所示各該細目款項，固為本院所憑認，然因原告
      丙○○就附表二編號5、14、16項所示台開管理費及電費
      等費用，已經自認係屬訴外人高氏公司應行繳付之費用，
      與被告凱速公司無關等情在卷，則扣除此等費用後，其餘
      各項目款項即如附表一明細表所示該等費用，被告凱速公
      司究應向何人償還，亦即其債權人究為原告丙○○，抑或
      係訴外人高氏公司，即為此應探究之重點。經查，原告丙○○係於96年12月27日與被告己○○訂立股權轉讓意向書
      ，由被告己○○以股權轉讓方式入股凱速公司，而被告己○○與戊○○因各有自己經營之事業，故被告戊○○於97
      年1月8日始正式辦理登記入股等情，已據原告自陳在卷（
      見原告97年11月27日陳報狀），並有股權轉讓意向書、凱
      速公司變更登記表及營利事業登記證附卷可稽。觀諸卷存
      被告所提出有關附表一明細表所示各該費用憑證，其中編
      號1、2所示各項費用，其相關憑證顯示各該費用交易之對
      象為高氏公司，故此二筆費用應係訴外人高氏公司所為交
      易應支出之費用，尚難認與被告凱速公司有關。又編號4
      所示費用5,230元、編號7所示費用32,790元及編號8所示
      費用4,818元部分，參酌卷附合作金庫匯款單及兆豐銀行
      匯款申請書上均載明匯款人均係丁○○，而非原告丙○○
      ，故此二筆款項之支出，自難認係原告丙○○代被告凱速
      公司所墊付。又編號9所示費用4,705元部分，此項費用交
      易之時間係發生在96年12月間，此觀諸卷存對帳單及出貨
      單即明，且該等對帳單及出貨單上均載明係高氏公司，足
      見此項費用應係訴外人高氏公司之交易往來所生之費用，
      與被告凱速公司無關。又編號12所示「葉南顯佣金」2萬
      元部分，觀諸卷存經葉南顯簽收之單據，其上載明係高氏
      公司，而非被告凱速公司，故原告丙○○主張此筆費用係
      墊付葉南顯仲介日本OHM電子株式會社下單訂購被告凱速
      公司所生產製造產品之佣金云云，即難為本院所憑採。又
      編號14所示費用904元，依卷存支出證明單所載，係屬郵
      局快捷費用，而台中郵局之繳費通知單上既記載交寄者為
      高氏公司，則此筆費用應屬高氏公司郵寄之費用，核與被
      告凱速公司無涉。又編號15至20號所示各該項目費用，依
      證人甲○○於各該摘要欄所載之品目而觀，應係96年12月
      間入帳之銷貨應收帳款，再參諸卷存之支票影本，其發票
      人大都為公司，有些支票並記載受款人為高氏公司。且對
      帳單及折讓證明單亦顯示此等費用係屬銷貨之應收貨款，
      益徵此等項目費用係屬96年12月間入帳之銷貨收入款項。
      玆原告丙○○既於96年12月27日始與被告己○○訂立股權
      轉讓意向書，且被告戊○○又遲至97年1月8日始登記為凱
      速公司股東，則衡情該等銷貨收入款應屬高氏公司之應收
      貨款，非原告丙○○所稱代被告凱速公司墊付之款項甚明
      。至附表一編號3所示費用8,280元，依卷存郵局跨行匯款
      申請書以觀，其上顯示匯款日期為97年1月10日，收款人
      為「創薪企業社詹育宗」，匯款人係凱速公司。而訴外人
      高氏公司既已於96年11月23日經經濟部核准解散，有該公
      司登記資料查詢存卷可查，足見此筆費用應不可能係由高
      氏公司代被告凱速公司匯款墊付，故原告丙○○主張其有
      為被告凱速公司代為墊付此項費用，應屬可採。再附表示
      一編號5、6、10、11及13號所示各該項目費用，因此等費
      用支出之時期概於97年1、2月間，是依此等時間點而論，
      因訴外人高氏公司早於96年11月間即已解散，則衡情自無
      可能係由訴外人高氏公司代為墊付此等費用，是原告丙○○主張此等費用係由其代被告凱速公司先行墊付，應非無
      稽。證人甲○○就附表一編號3、5、6、10、11、14號所
      示各該項目費用記載為係被告凱速公司應支付予訴外人高
      氏公司之費用，容有誤會。玆原告丙○○既有代被告凱速
      公司墊付如附表一編號3、5、6、10、11、14號所示各該
      項目費用合計175,560元，則原告丙○○請求被告凱速公
      司償還此等墊付款，於法自屬有據。逾此數額之請求，尚
      屬無據，不應准許。
（二）原告丁○○是否有代被告凱速公司墊付接待日本客戶開支
      之款項21,000元情事？
      原告丁○○固主張其為被告凱速公司代墊付接待日本客戶
      之開支21,000元云云，並提出統一發票及支出證明單為為
      證，且於本院審理時指稱：伊係匯集多次墊付款項後，一
      次向公司請領，並非僅有該筆墊付款，伊接待客戶墊付款
      項之統一發票均已全數交付會計甲○○登載入帳等情。然
      證人甲○○已證述：原告丁○○有將卷附之統一發票及支
      出證明單交予伊，至於原告丁○○是否尚提出其他單據，
      伊已經忘了，但董事長認為該張發票上所載日期並無日本
      客戶來臺灣，故不實在，而未給付該筆款項予原告丁○○
      等語明確。復參諸卷存原告丁○○所提出之統一發票，其
      上顯示支出金額（含營業稅）僅5,65 0元，與原告丁○○
      所主張墊付之金額21,000元並不相符，故此等款項之支出
      是否確如原告丁○○所稱係代被告凱速公司墊付接待日本
      客戶支出之款項，即有可疑。縱原告於支出證明單上之「
      事由欄」自行記載支出事由係「宴請日本客戶」，然該證
      明單既為原告丁○○所自行製作，而被告又已否認凱速公
      司於該發票所示日期即97年3月27日曾有日本客戶來訪，
      且證人甲○○所為上開證言復難執為對原告丁○○有利之
      認定，則依法自應由原告丁○○就被告凱速公司確有日本
      客戶來訪，並其為接待日本客戶確曾代被告凱速公司墊付
      支出21,000元等情負舉證證明之責。玆上開統一發票、支
      出證明單及證人甲○○之證言既難為有利原告丁○○之認
      定，且原告丁○○復未能提出其他證據以為證明，則原告
      丁○○主張曾代被告凱速公司墊付接待日本客戶開支款
      21,000元一節，自難為本院所憑採。
七、綜上，原告丙○○與丁○○受僱於被告凱速公司，分別擔任
    總經理及國際貿易經理職務，被告凱速公司迄尚積欠其二人
    97年1月及4月共2個月之薪資各10萬元；另原告丙○○並曾
    代被告凱速公司墊付如附表一編號3、5、6、10、11、13號
    所示各該項目費用合計175,560元等情，既屬可採，則原告
    丙○○與丁○○自得依僱傭之法律關係，請求被告給付所欠
    前揭薪資，且原告丙○○並得另請求被告凱速公司償還所代
    為墊付之款項175,560元。是原告丙○○請求被告凱速公司
    給付薪資及墊付款合計275,560元，另原告丁○○請求被告
    凱速公司給付薪資10萬元，均於法有據。至逾各該範圍之請
    求，即非正當。
八、又原告丙○○及丁○○就本件請求，雖援引民法第28條、第
    185條、第188條及第293條之規定，請求被告己○○及戊○○負連帶給付責任云云。惟按，侵權行為，即不法侵害他人
    權利之行為，屬於所謂違法行為之一種，債務不履行為債務
    人侵害債權之行為，性質上雖亦屬侵權行為，但法律另有關
    於債務不履行之規定，故關於侵權行為之規定，於債務不履
    行不適用之。查原告丙○○與丁○○係受僱於被告凱速公司
    ，被告戊○○僅為該公司之名義上負責人，既為兩造不爭執
    之事實，則其僱傭關係顯然僅存在於原告丙○○、丁○○與
    被告凱速公司間，原告二人與被告己○○、戊○○間並未存
    有任何僱傭關係甚明。故縱使被告凱速公司應給付原告丙○○、丁○○上開薪資，並另應償還原告丙○○代為墊付之款
    項175,560元，而故意不為給付，亦僅應負債務不履行之責
    任，及應否返還不當利得之問題。乃原告竟認被告凱速公司
    應負侵權行為責任，於法已有未合。又被告己○○即使與原
    告丙○○簽有股權轉讓意向書，為被告凱速公司實際上負責
    人，而被告戊○○則為該公司名義上負責人，然其二人既然
    未見有何其他不法之行為，尚難僅因被告凱速公司迄仍未依
    法清償原告前開薪資及墊付款，即以侵權行為之法律關係遽
    令其二人與被告凱速公司連帶負給付責任，更非屬故意以背
    於善良風俗之方法加損害於他人之行為，且本件金錢之債亦
    非不可分之債，是原告本於民法第28條、第185條、第188條
    及第293條之規定，請求被告己○○、戊○○應與被告凱速
    公司連帶負給付責任，即無理由，不應准許。
九、綜上所述，原告丙○○及丁○○主張被告凱速公司迄尚積欠
    伊等二人薪資各10萬元，並應償還原告丙○○所代墊之墊付
    款175,560元等情，既屬可信，其餘主張，則不可採。從而
    ，原告丙○○請求被告凱速公司給付該等薪資及墊付款合計
    275,560元，原告丁○○則請求被告凱速公司給付薪資10萬
    元，並均自起訴狀繕本送達被告後之97年10月28日起至清償
    日止，按週年利率百分之5計算之利息，為有理由，應予准
    許。逾此範圍之請求，即屬無據，應予駁回。
十、本件事證已臻明確，兩造其餘攻擊防禦方法及舉證，與本件
    判決結果並無影響，爰不逐一論述，附此敘明。
十一、原告聲請依職權宣告假執行，就原告勝訴部分，因命被告
      所應給付之金額並未逾50萬元，則依民事訴訟法第389條
      第1項第5款規定，自應依職權宣告假執行。又被告凱速光
      電科技股份有限公司陳明願供擔保，請准免為假執行之宣
      告，就原告勝訴部份，經核尚無不合，爰酌定相當擔保金
      額准許之。
十二、訴訟費用負擔之依據：民事訴訟法第79條。
中    華    民    國    97    年    12    月    31    日
                  民事第二庭    法  官  吳美蒼
附表一：
┌──┬──────┬─────────────────┬───────┐
│編號│日期（民國）│摘要                              │金額（新台幣）│
├──┼──────┼─────────────────┼───────┤
│1   │  97.01.01  │TNT荷蘭天遞運費                   │4,762元       │
├──┼──────┼─────────────────┼───────┤
│2   │  97.01.02  │華豫寧-12F675可程式IC 50PCS       │1,260元       │
├──┼──────┼─────────────────┼───────┤
│3   │  97.01.10  │創薪-線材PVC+3P公母座 200條       │8,280元       │
├──┼──────┼─────────────────┼───────┤
│4   │  97.01.16  │創薪-AC電源線+悍片+插頭400PCS     │5,230元       │
├──┼──────┼─────────────────┼───────┤
│5   │  97.01.25  │入零用金                          │10,000元      │
├──┼──────┼─────────────────┼───────┤
│6   │  97.01.25  │嘉瑩-鑰匙圈 5000PCS               │10,000元      │
├──┼──────┼─────────────────┼───────┤
│7   │  97.01.25  │金山-電池12V 5000PCS              │32,790元      │
├──┼──────┼─────────────────┼───────┤
│8   │  97.02.25  │碩銘-感應鏡片 1200PCS             │4,818元       │
├──┼──────┼─────────────────┼───────┤
│9   │  97.01.25  │國霖 96/12匯入凱速                │4,705元       │
├──┼──────┼─────────────────┼───────┤
│10  │  97.01.31  │吉呈-505白盒,貼紙                 │9,300元       │
├──┼──────┼─────────────────┼───────┤
│11  │  97.02.01  │創薪 2/1                          │1,098元       │
├──┼──────┼─────────────────┼───────┤
│12  │  97.02.24  │葉南顯佣金                        │20,000元      │
├──┼──────┼─────────────────┼───────┤
│13  │  97.02.05  │薪資 97/01                        │136,882元     │
├──┼──────┼─────────────────┼───────┤
│14  │ 97.02.14   │英才郵局 97/01                    │904元         │
├──┼──────┼─────────────────┼───────┤
│15  │  97.02.26  │九兄弟 96/12入凱速                │7,650元       │
├──┼──────┼─────────────────┼───────┤
│16  │  97.02.27  │12/26-12/31應收帳款入凱速         │835元         │
├──┼──────┼─────────────────┼───────┤
│17  │  97.03.03  │12/26-12/31應收帳款入凱速         │2,649元       │
├──┼──────┼─────────────────┼───────┤
│18  │  97.03.12  │臺灣德利12/26-12/31應收帳款入凱速 │4,800元       │
├──┼──────┼─────────────────┼───────┤
│19  │  97.03.25  │巧倍12/26-12/31應收帳款入凱速     │630元         │
├──┼──────┼─────────────────┼───────┤
│20  │  97.04.30  │敦華電子12/26-12/31應收帳款入凱速 │2,100元       │
├──┴──────┴─────────────────┼───────┤
│總計                                                  │268,693元     │
└───────────────────────────┴───────┘
附表二：
┌──┬──────┬─────────────────┬───────┐
│編號│日期（民國）│摘要                              │金額（新台幣）│
├──┼──────┼─────────────────┼───────┤
│1   │  97.01.01  │TNT荷蘭天遞運費                   │4,762元       │
├──┼──────┼─────────────────┼───────┤
│2   │  97.01.02  │華豫寧-12F675可程式IC 50PCS       │1,260元       │
├──┼──────┼─────────────────┼───────┤
│3   │  97.01.10  │創薪-線材PVC+3P公母座 200條       │8,280元       │
├──┼──────┼─────────────────┼───────┤
│4   │  97.01.16  │創薪-AC電源線+悍片+插頭400PCS     │5,230元       │
├──┼──────┼─────────────────┼───────┤
│5   │  97.01.22  │台開管理費96/11                   │10,061元      │
├──┼──────┼─────────────────┼───────┤
│6   │  97.01.25  │入零用金                          │10,000元      │
├──┼──────┼─────────────────┼───────┤
│7   │  97.01.25  │嘉瑩-鑰匙圈 5000PCS               │10,000元      │
├──┼──────┼─────────────────┼───────┤
│8   │  97.01.25  │金山-電池12V 5000PCS              │32,790元      │
├──┼──────┼─────────────────┼───────┤
│9   │  97.02.25  │碩銘-感應鏡片 1200PCS             │4,818元       │
├──┼──────┼─────────────────┼───────┤
│10  │  97.01.25  │國霖 96/12匯入凱速                │4,705元       │
├──┼──────┼─────────────────┼───────┤
│11  │  97.01.31  │吉呈-505白盒,貼紙                 │9,300元       │
├──┼──────┼─────────────────┼───────┤
│12  │  97.02.01  │創薪 2/1                          │1,098元       │
├──┼──────┼─────────────────┼───────┤
│13  │  97.02.24  │葉南顯佣金                        │20,000元      │
├──┼──────┼─────────────────┼───────┤
│14  │  97.02.05  │台開管理費96/12                   │9,959元       │
├──┼──────┼─────────────────┼───────┤
│15  │  97.02.05  │薪資 97/01                        │136,882元     │
├──┼──────┼─────────────────┼───────┤
│16  │  97.02.05  │電費 96/12                        │9,326元       │
├──┼──────┼─────────────────┼───────┤
│17  │  97.02.14  │英才郵局 97/01                    │904元         │
├──┼──────┼─────────────────┼───────┤
│18  │  97.02.26  │九兄弟 96/12入凱速                │7,650元       │
├──┼──────┼─────────────────┼───────┤
│19  │  97.02.27  │12/26-12/31應收帳款入凱速         │835元         │
├──┼──────┼─────────────────┼───────┤
│20  │  97.03.03  │12/26-12/31應收帳款入凱速         │2,649元       │
├──┼──────┼─────────────────┼───────┤
│21  │  97.03.12  │臺灣德利12/26-12/31應收帳款入凱速 │4,800元       │
├──┼──────┼─────────────────┼───────┤
│22  │  97.03.25  │巧倍12/26-12/31應收帳款入凱速     │630元         │
├──┼──────┼─────────────────┼───────┤
│23  │  97.04.30  │敦華電子12/26-12/31應收帳款入凱速 │2,100元       │
├──┴──────┴─────────────────┼───────┤
│總計                                                  │298,039元     │
└───────────────────────────┴───────┘
正本係照原本作成。
如對本判決上訴，須於判決送達後20日內向本院提出上訴狀。
中    華    民    國    97    年    12    月    31    日
                                書記官


司法院資訊處製作；財團法人民間司法改革基金會備份。
